【裁判字號】    97,訴,2292
【裁判日期】    970616
【裁判案由】    毒品危害防制條例
【裁判全文】
臺灣臺中地方法院刑事判決              97年度訴字第2292號
公  訴  人  臺灣臺中地方法院檢察署檢察官
被      告  甲○○
                    （另案在臺灣臺中看守所羈押中）
上列被告因違反毒品危害防制條例案件，經檢察官提起公訴（97
年度毒偵字第2585號、第2603號、第2604號），被告於準備程序
中就被訴事實為有罪之陳述，受命法官於聽取當事人之意見後，
由本院合議庭裁定由受命法官獨任以簡式審判程序判決如下：
    主    文
甲○○施用第一級毒品，累犯，處有期徒刑拾月；又施用第一級
毒品，累犯，處有期徒刑拾月；又施用第一級毒品，累犯，處有
期徒刑拾月。應執行有期徒刑壹年拾月。
    犯罪事實
一、甲○○前於民國九十四年間因施用毒品案件，經依本院九十
    四年度毒聲字第一０九號裁定送觀察、勒戒後，因無繼續施
    用毒品之傾向，甫於九十四年二月十八日觀察、勒戒執行完
    畢釋放，甲○○又於九十五年間因施用毒品案件，經最高法
    院判處有期徒刑十月確定，嗣經減刑為有期徒刑五月，甫於
    九十六年七月十六日縮刑期滿執行完畢。詎甲○○猶不知悔
    改，於前開觀察、勒戒執行完畢釋放後五年內，復基於施用
    第一級毒品海洛因之犯意，分別於(一)九十七年三月二十八日
    某時，在臺中縣清水鎮○○里○街路觀音巷四十九號住處內
    ，以將海洛因摻水，再以注射針筒注入靜脈之方式，施用第
    一級毒品海洛因一次。嗣於九十七年三月二十九日十五時二
    十五分許，因另涉竊盜案為警通知到案說明，經其同意採尿
    送驗後，呈可待因、嗎啡陽性反應，始查悉上情。(二)九十七
    年四月五日十九時許，在上址，以相同方式，施用第一級毒
    品海洛因一次。嗣於九十七年四月七日，因另涉竊盜案為警
    通知到案說明，經其同意採尿送驗後，呈可待因、嗎啡陽性
    反應，始查悉上情。(三)九十七年四月十日凌晨一時許，在上
    址，以相同方式，施用第一級毒品海洛因一次。嗣於九十七
    年四月十日二十時十分許，因另涉竊盜案，在臺中縣梧棲鎮
    ○○路○段三七０巷七十二號前為警逮捕，經其同意採尿送
    驗後，呈可待因、嗎啡陽性反應，始查悉上情。
二、案經臺中縣警察局清水分局報告臺灣臺中地方法院檢察署檢
    察官偵查起訴。
    理    由
一、本件被告所犯為死刑、無期徒刑、最輕本刑為三年以上有期
    徒刑以外之罪，且非高等法院管轄第一審之案件，經本院合
    議庭裁定由受命法官行準備程序時，被告就被訴事實為有罪
    之陳述後，復經本院合議庭裁定由受命法官獨任行簡式審判
    程序，是其證據之調查，自不受刑事訴訟法第一百五十九條
    第一項、第一百六十一條之二、第一百六十一條之三、第一
    百六十三條之一及第一百六十四條至第一百七十條規定之限
    制，刑事訴訟法第二百七十三條之一第一項、第二百七十九
    條第二項前段、第二百七十三條之二分別定有明文，合先敘
    明。
二、上揭犯罪事實，業據被告甲○○於本院審理時坦承不諱，又
    被告於上開時間先後三次為警採集尿液送驗，結果均呈嗎啡
    、可待因陽性反應，亦有中山醫學大學附設醫院檢驗科藥物
    檢測中心出具之尿液檢驗報告、臺中縣警察局清水分局委託
    鑑驗尿液代號與真實姓名對照表各三份在卷足憑，足見被告
    自白與事實相符，自堪採信。又被告前因施用毒品案件，經
    依本院九十四年度毒聲字第一０九號裁定送觀察、勒戒後，
    因無繼續施用毒品之傾向，甫於九十四年二月十八日觀察、
    勒戒執行完畢釋放，亦有臺灣臺中地方法院檢察署刑案資料
    查註紀錄表、臺灣高等法院被告前案紀錄表各一份在卷可參
    。綜上所述，本件事證已臻明確，被告上開犯行，應堪認定
    。
三、核被告先後三次所為，均係犯毒品危害防制條例第十條第一
    項之施用第一級毒品罪。被告所持有之毒品海洛因，係供其
    自己施用，故其持有之低度行為均應為施用之高度行為所吸
    收，不另論罪。又被告有如事實欄所載之前科，有臺灣臺中
    地方法院檢察署刑案資料查註紀錄表、臺灣高等法院被告前
    案紀錄表各一紙在卷可按，其受有期徒刑之執行完畢後五年
    以內故意再犯本案三件有期徒刑以上之罪，均為累犯，均應
    依刑法第四十七條第一項規定加重其刑。被告所犯上開三罪
    間，犯意各別、行為互殊，應予分論併罰。爰審酌被告一再
    施用毒品，經觀察、勒戒執行完畢後，仍不知戒惕，再次施
    用第一級毒品，無視於毒品對於自身健康之戕害及國家對於
    杜絕毒品犯罪之禁令，不知戒除惡習，惡性非輕，及被告於
    本院審理期間坦承施用毒品犯行，態度良好，又其施用毒品
    並無危害他人，其犯罪心態與一般刑事犯罪之本質並不相同
    ，容應以「病人」之角度為考量，並側重適當之醫學治療及
    心理矯治為宜等一切情狀，分別量處如主文所示之刑，並定
    其應執行之刑，以資懲儆。
據上論斷，應依刑事訴訟法第二百七十三條之一第一項、第二百
九十九條第一項前段，毒品危害防制條例第十條第一項，刑法第
十一條前段、第四十七條第一項、第五十一條第五款，判決如主
文。
中    華    民    國    97    年    6     月    16    日
                  刑事第十庭    法  官  黃炫中
上正本證明與原本無異。
如不服本判決，應於收受送達後10日內向本院提出上訴書狀（應
敘述具體理由並附繕本）。
上訴書狀如未敘述理由，應於上訴期間屆滿後20日內補提理由書
於本院。
                                書記官  黃珮華
中    華    民    國    97    年    6     月    16    日
附錄論罪科刑法條
毒品危害防制條例第10條
施用第一級毒品者，處 6 月以上 5 年以下有期徒刑。


司法院資訊處製作；財團法人民間司法改革基金會備份。
